read lexc testlexicon.lexc
define Morph

source ../../phonology.xfscript
save stack testphonology.hfst
#load phonology.hfst
define Phon
push rmAccent
invert net
define rmAccentInv

regex [ rmAccentInv .o. Morph ] ;
save stack testlexicon.hfst
#load lexicon.hfst

clear stack

set flag-is-epsilon ON
regex [ rmAccentInv .o. Morph .o. Phon ];
twosided flag-diacritics

save stack testgenerator-gt-norm.hfst
invert net
save stack testanalyzer-gt-norm.hfst
invert net
define Norm

source ../../../orthography/spellrelax_weighted.xfscript
define X

regex [ Norm .o. SpellRelaxWeighted ];
twosided flag-diacritics
invert net
save stack testanalyzer-gt-desc.hfst
